臺灣高雄地方法院刑事判決　　　　　　　　　　　　九十一年度易字第一六九七號
　　公　訴　人　臺灣高雄地方法院檢察署檢察官
　　被　　　告　丙○○
右列被告因傷害案件，經檢察官提起公訴（九十一年度偵字第八五二一號），本院判
決如左：
    主  文
丙○○傷害人之身體，處拘役參拾日，如易科罰金，以參佰元折算壹日。
    事  實
一、丙○○與甲○○係房屋仲介公司之同事，於民國九十一年三月二十一日十時三十
    分許，在高雄市○○○路四三五號二人所任職之公司內，因不滿甲○○在客戶面
    前，以不悅之口氣一再向其質問有關仲介房屋買賣佣金之事，且不聽制止，一時
    氣憤，遂萌傷害之犯意，徒手朝甲○○臉部打去，甲○○不甘鼻部被襲擊，乃與
    丙○○發生口角爭執，雙方並進而互丟杯子，丙○○見狀仍心有未甘，復出手推
    甲○○左肩部一下，甲○○受此推擠而跌倒在地時，丙○○仍與之拉扯，因而致
    甲○○受有鼻尖處瘀傷、挫傷、左肩關節轉障礙等傷害。
二、案經甲○○訴由臺灣高雄地方法院檢察署檢察官偵查起訴。
    理  由
一、訊據被告丙○○固不諱言曾於上開時、地，因仲介房屋之佣金問題而與甲○○發
    生爭執，雙方因此互丟杯子，並推擠告訴人肩部及拉扯等事實不諱，惟否認有出
    手打告訴人臉部云云。經查，右揭事實，迭據告訴人甲○○於警偵訊及本院審時
    指訴綦詳，並經證人即被告公司負責人乙○○於偵審中證述二人確有因仲介佣金
    之事發生口角爭執，被告有推告訴人之肩部，二人並互丟杯子及拉扯，當時場面
    甚為混亂等語明確，復核與卷附之高雄市郭建廷診所及高雄市立大同醫院出具之
    診斷證明書各一紙內所載告訴人受傷之情形相符，是告訴人上開傷害確係被告所
    致至為灼然。雖被告仍執詞否認有出手打告訴人臉部，惟參酌案發當時被告正與
    客戶洽談仲介事宜，而告訴人卻以不悅之口氣一再質問被告有關佣金之事，且不
    聽制止，是處此情形下，被告一時衝動，而有毆打告訴人臉部之情事，亦難謂無
    可能；況告訴人之臉部確受有鼻尖處瘀傷、挫傷等傷害，益徵告訴人指述被告有
    出手毆打其臉部之事實，尚非虛妄，是被告就此部分事實予以否認，要屬避就之
    詞，殊無可採。本件事證明確，被告犯行應堪認定。
二、核被告所為，係犯刑法第二百七十七條第一項之傷害罪。爰審酌被告與告訴人原
    為同事關係，僅因細故發生爭執，即率爾動手傷人，所行非是，惟念其犯罪後坦
    認部分犯行，態度良好，並知所悔悟，且一再表達願與告訴人和解之意及告訴人
    所受傷害程度等一切情狀，量處如主文所示之刑，並諭知易科罰金之折算標準，
    以示懲儆。
據上論斷，應依刑事訴訟法第二百九十九條第一項前段、刑法第二百七十七條第一項
、第四十一條第一項前段，罰金罰鍰提高標準條例第一條前段、第二條，判決如主文
。
中      華      民      國    九十一    年      六      月    二十八    日
                                  臺灣高雄地方法院刑事第三庭
                                      法    官  柯彩燕
右正本證明與原本無異。
如不服本判決，應於判決送達後十日內，向本院提出上訴狀。
                                書記官    楊真芬
中    華    民    國      九十一      年    六      月    二十八     日
